# 版主，请教一个单位资本化利息计算问题。

提问人：ke0826 时间：2011-12-11 23:04:48
一房地产开发公司有一开发中项目，一二期同时处于在建阶段，此地块上预计将开发 8 年、3-5期的规划未定。 一二期总可售面积分别为 6 万平方、 10 万平方。一期已开售且部分已达到结转确认收入条件、二期尚未达到可售状态。 2010 年 1 月 1 日为开发项目借款 5亿元，年利率6%，期限 3 年，假设 11 年要结转一期住宅，请问单位的资本化利息如何计算呢？ 有同事认为是按截至到 11 年发生的利息费用/在售的一期总可售面积，即：50000*6% 2/60000=1000 元 / 平方， 有的同事认为是按此笔借款期限内的利息费用 / 在建的面积，即： 50000 6%*3/（60000+100000）=562.5元/平方。 我的疑问是，如果按以上两种思路，那 2012 年及以后有发生新的借款，或开发新的期区，那计算单方的资本化利息的分子分母岂不都会变动？

回答人：chenyiwei
个人理解：自 2010 年 1 月 1 日借入之日起（假设该日已经满足借款费用资本化条件）直到一期项目达到可销售状态之日止的期间内，该专门借款发生的借款费用按照这两期各自的累计加权平均开发支出额分摊到这两期。其中分摊到一期的借款费用除以一期的总可售面积即为一期项目的单位资本化借款费用成本。